【裁判字號】    95,易,2217
【裁判日期】    951207
【裁判案由】    竊盜等
【裁判全文】
臺灣板橋地方法院刑事判決              95年度易字第2217號
公  訴  人  臺灣板橋地方法院檢察署檢察官
被      告  乙○○
                    （另於臺灣臺北監獄臺北分監執行）
上列被告因竊盜等案件，經檢察官提起公訴（95年度偵字第2072
8 號），本院依簡式審判程序，判決如下：
    主  文
乙○○攜帶兇器竊盜未遂，累犯，處有期徒刑伍月，扣案之一字
型螺絲起子壹支沒收；又攜帶兇器竊盜，累犯，處有期徒刑捌月
，扣案之一字型螺絲起子壹支沒收；又攜帶兇器竊盜，累犯，處
有期徒刑捌月，扣案之一字型螺絲起子壹支沒收；應執行有期徒
刑壹年柒月，扣案之一字型螺絲起子壹支沒收。
    事  實
一、乙○○前於民國88年間，因竊盜案件，經本院以88年度易字
    第3881號判決判處有期徒刑1 年6 月確定，送監執行於92年
    8 月9 日執行完畢（構成累犯）；又於93年間，因竊盜案件
    ，經本院以93年度簡字第105 、2153號判決分別判處有期徒
    刑5 月確定，復經本院以93年度聲字第2013號裁定應執行有
    期徒刑9 月確定，入監執行於94年2 月17日執行完畢（構成
    累犯）；再於94年間，再因竊盜案件，經本院以95年度簡上
    字第84號判決判處有徒刑8 月確定，現送監執行中。詎其猶
    不知悔改，分別為下列犯行：
  (一)意圖為自己不法之所有，基於攜帶兇器而竊盜之犯意，於95
    年9 月2 日20時5 分許，在臺北縣板橋市○○街18之1 號第
    47號停車格，攜帶其所有在客觀上對人之生命、身體安全具
    危險性可供作兇器用之一字型螺絲起子1 支，持以開啟甲○
    ○所有而停放於該處之車號IV-5932 號自用小客車之駕駛座
    車門（該車門並未遭毀損），再進入該車駕駛座內，著手翻
    動車內物品，未發現任何值錢物品，因而未竊得財物。
  (二)於同日20時45分許，行經臺北縣板橋市縣○○道與民權路口
    ，復臨行起意，意圖為自己不法之所有，基於攜帶兇器而竊
    盜及毀損之犯意，攜帶前開在客觀上對人之生命、身體安全
    具危險性可供作兇器用之一字型螺絲起子1 支，持以破壞而
    損壞丙○○所有而停放於該處之車號6D-4513 號自用小客車
    之駕駛座車門，足以生損害於丙○○，再進入該車駕駛座內
    ，竊取丙○○放置於車內之零錢新臺幣（下同）250 元，得
    手後隨即離去。
  (三)於同日22時25分許，行經臺北縣板橋市○○路5 號前，見丁
    ○○所有之車號W6-3840 號自用小客車停放於該處，又另行
    起意而意圖為自己不法之所有，基於攜帶兇器而竊盜及毀損
    之犯意，持其所自備之前開在客觀上對人之生命、身體安全
    具危險性可供作兇器用之一字型螺絲起子1 支，破壞而損壞
    賴金淦所有之前開車輛之駕駛座車門，足以生損害於賴金淦
    ，再進入該車駕駛座內，竊取賴金淦放置於車內之零錢273
    元，得手後欲離去之際，適為賴金淦所發現而報警，為警到
    場查獲，並扣得乙○○所有而3 次持以行竊之一字型螺絲起
    子1 支及前開甫竊得之零錢250 元、273 元（已分別發還丙
    ○○、賴金淦）。
二、案經丙○○、賴金淦訴由臺北縣政府警察局海山分局報請臺
    灣板橋地方法院檢察署檢察官偵查起訴。
    理  由
一、本案被告乙○○所犯係死刑、無期徒刑、最輕本刑為3 年以
    上有期徒刑以外之罪，其於準備程序中就被訴事實為有罪之
    陳述，經本院告知簡式審判程序之旨，並聽取公訴人、被告
    之意見後，經合議庭裁定由受命法官獨任進行簡式審判程序
    ，合先敘明。
二、上揭犯罪事實，業據被告於警詢、偵查及本院審理時坦承不
    諱，復經證人即被害人甲○○、告訴人賴金淦於警詢、偵查
    中及告訴人丙○○於警詢時指訴明確，並有贓物認領保管單
    2 紙及查獲照片1 幀附卷可稽，且有被告所有而持以行竊3
    次之一字型螺絲起子1 支扣案可資佐證，足認被告自白與事
    實相符。本案事證明確，被告犯行均堪認定，應依法論科。
三、查被告持以行竊之一字型螺絲起子1 支，係屬金屬材質甚為
    堅硬銳利，此有照片1 幀佐卷可參，足認該物在客觀上係足
    以對人之生命、身體、安全構成威脅之兇器無誤。核被告所
    為，就事實一之(一)部分，係犯刑法第321 條第2 項、第1 項
    第3 款之攜帶兇器竊盜未遂罪，就事實一之(二)、(三)部分，均
    係犯刑法第321 條第1 項第3 款之攜帶兇器竊盜罪、同法第
    354 條之毀損罪。就事實一之(一)部分，被告已著手於攜帶兇
    器而竊盜之犯罪行為之實行，然未取得財物，為未遂犯，應
    依刑法第25條第2 項之規定，按既遂犯之刑度減輕其刑。就
    事實一之(二)、(三)部分，被告所犯之攜帶兇器竊盜罪及毀損罪
    間，均係以一行為而觸犯二罪名，皆為想像競合犯，應依刑
    法第55條之規定，分別從一重之攜帶兇器竊盜罪處斷。再被
    告前於88年間，因竊盜案件，經本院以88年度易字第3881號
    判決判處有期徒刑1 年6 月確定，送監執行於92年8 月9 日
    執行完畢；又於93年間，因竊盜案件，經本院以93年度簡字
    第105 、2153號判決分別判處有期徒刑5 月確定，復經本院
    以93年度聲字第2013號裁定應執行有期徒刑9 月確定，入監
    執行於94年2 月17日執行完畢等情，有臺灣高等法院被告前
    案紀錄表在卷可佐，其於上開有期徒刑執行完畢後5 年內，
    3 次故意再犯本案有期徒刑以上之罪，均為累犯，應依刑法
    第47條第1 項之規定，分別加重其刑，並就事實一之(一)所犯
    之攜帶兇器竊盜未遂罪部分，依法先加後減之。另被告所犯
    1 次攜帶兇器竊竊盜未遂罪、2 次攜帶兇器竊盜罪間，犯意
    各別，罪名互異，應分論併罰。爰審酌被告時值青年，並有
    如事實欄所載之竊盜前科（卷附臺灣高等法院被告前案紀錄
    表可佐），素行不佳，猶不思正當工作以獲取財物，妄想以
    竊盜手段不勞而獲，其觀念偏差，有待矯治，且迄未與被害
    人達成和解，兼衡及其智識、品行及犯後坦承犯行等一切情
    狀，分別量處如主文所示之刑，並合併定其應執行之刑，以
    示懲儆。扣案之一字型螺絲起子1 支，係被告所有而持以3
    次行竊之物，業經被告供明在卷，併依刑法第38條第1 項第
    2 款之規定，宣告沒收。
據上論斷，應依刑事訴訟法第273 條之1 第1 項、第299 條第1
項前段，刑法第25條第2 項、第321 條第2 項、第1 項第3 款、
第47條第1 項、第38條第1 項第2 款、第51條第5 款，判決如主
文。
本案經檢察官郭季青到庭執行職務。
中    華    民    國    95    年    12    月    7     日
                  刑事第十九庭  法  官  鄧雅心
以上正本證明與原本無異。
如不服本判決應於送達後10日內向本院提出上訴狀。
                                書記官  王小芬
中    華    民    國    95    年    12    月    7     日
附錄本案論罪科刑法條
中華民國刑法第三百二十一條
犯竊盜罪而有左列情形之一者，處六月以上、五年以下有期徒刑：
一  於夜間侵入住宅或有人居住之建築物、船艦或隱匿其內而犯
    之者。
二  毀越門扇、牆垣或其他安全設備而犯之者。
三  攜帶兇器而犯之者。
四  結夥三人以上而犯之者。
五  乘火災、水災或其他災害之際而犯之者。
六  在車站或埠頭而犯之者。
前項之未遂犯罰之。


司法院資訊處製作；財團法人民間司法改革基金會備份。
